# 关于商誉减值的理解

提问人：ywzx117 时间：2019-02-21 10:00:30
如果被收购的资产组的对价就等于其可回收金额，资产组一直按收购时的预计收未来收益，持续经营下去。折现率也保持不变。那么收购方的商誉，会随着时机流失一直减值到 0.

回答人：chenyiwei
不会出现你说的情况。请参考《计学撮要 2018 》之“问题 1-3-7（资产组内净流动资产的变动对减值测试中现金流量现值测算的影响）”。